【裁判字號】    97,監,313
【裁判日期】    970829
【裁判案由】    選定禁治產人監護人
【裁判全文】
臺灣板橋地方法院民事裁定               97年度監字第313號
聲  請  人  甲○○
相  對  人
即禁治產人  乙○○
上列聲請人聲請選定禁治產人乙○○之監護人事件，本院裁定如
下：
    主  文
選定甲○○（男、民國○○○年○月○日生、身分證統一編號：
Ｚ000000000號）為禁治產人乙○○（男、民國○○○
年○月○○○日生，身分證統一編號：Ｚ000000000號
）之監護人。
聲請程序費用由聲請人負擔。
    理  由
一、本件聲請意旨略以：相對人乙○○係聲請人甲○○之父，相
    對人前曾於民國97年4 月21日經鈞院以97年度禁字第39號裁
    定宣告其為禁治產人在案，且因相對人乙○○之法定親屬會
    議成員不足人數，僅蔡玉姐1 人，無法召開親屬會議，前並
    經聲請鈞院以97年度家聲字第272 號裁定指定蔡玉麟、蔡惠
    珠、曾燕幸、陳玉霞4 人為親屬會議會員。嗣為選定相對人
    之監護人，相對人之親屬會議成員定蔡玉麟、蔡惠珠、曾燕
    幸、陳玉霞等4 人，於97年8 月19日召開親屬會議，決議推
    選聲請人甲○○為相對人乙○○之監護人，爰依法民法第11
    11條之規定聲請選定甲○○為相對人乙○○之監護人等語。
二、按禁治產人之監護人，依左列順序定之：（一）配偶。（二
    ）父母。（三）與禁治產人同居之祖父母。（四）家長。（
    五）後死之父或母以遺囑指定之人。不能依前項規定定其監
    護人時，由法院徵求親屬會議之意見選定之，民法第1111條
    定有明文。次按親屬會議以會員五人組織之；親屬會議會員
    ，應就禁治產人之左列親屬與順序定之：（一）直系血親尊
    親屬。（二）三親等內旁系血親尊親屬。（三）四親等內之
    同輩血親。親屬會議，非有三人以上之出席，不得開會；非
    有出席會員過半數之同意，不得為決議。民法第1130條、第
    1131條第1 項、第1135條亦分別定有明文。
三、經查：聲請人主張相對人乙○○係其父親，相對人前經本院
    以97年度禁字第39號裁定宣告其為禁治產人在案，而相對人
    乙○○無法定監護人，且不足法定親屬會議成員，前並經聲
    請指定蔡玉麟、蔡惠珠、曾燕幸、陳玉霞4 人為親屬會議會
    員等情，業據經聲請人提出本院97年度禁字第39號影本、97
    年度家聲字第272 號民事裁定正本為證，自應認為真實。又
    為選定相對人即禁治產人乙○○之監護人，現相對人乙○○
    之親屬會議會員蔡玉麟、蔡惠珠、曾燕幸、陳玉霞4 人，於
    97年8 月19日召開親屬會議，決議同意選定聲請人即相對人
    之子甲○○為禁治產人乙○○之監護人，此有聲請人所提禁
    治產人乙○○親屬會議紀錄1 件附卷足參，應堪信為真實。
四、本院經核聲請人提出之前開證據，核爰依首揭民法第1111條
    第2 項及第1132條第1 項之規定，並參酌親屬會議之意見，
    選定禁治產人乙○○之子甲○○為該禁治產人乙○○之監護
    人。
五、依非訟事件法第21條第1 項前段，裁定如主文。
中    華    民    國    97    年    8     月    29    日
                  家事法庭  法  官  葉靜芳
以上正本證明與原本無異。
當事人及利害關係人如不服本裁定，應於裁定送達後10日內向本
院提出抗告狀，並應繳納抗告裁判費新臺幣1,000 元。
中    華    民    國    97    年    8     月    29    日
                           書記官  劉春美


司法院資訊處製作；財團法人民間司法改革基金會備份。
